臺灣臺南地方法院刑事判決
110年度易字第24號
公  訴  人  臺灣臺南地方檢察署檢察官
被      告  陳廷齊



            張志鴻



上列被告因竊盜案件，經檢察官提起公訴（109年度偵字第14027
號），被告就被訴事實為有罪之陳述，經本院進行簡式審判程序
審理，判決如下：
    主  文
陳廷齊共同犯竊盜罪，處拘役貳拾日，如易科罰金，以新臺幣壹
仟元折算壹日。
陳廷齊竊盜所得如附表編號1、2所示之物品均沒收，於全部或一
部不能沒收或不宜執行沒收時，追徵其價額。
張志鴻共同犯竊盜罪，累犯，處拘役參拾日，如易科罰金，以新
臺幣壹仟元折算壹日。
張志鴻竊盜所得如附表編號3、4所示之物品均沒收，於全部或一
部不能沒收或不宜執行沒收時，追徵其價額。
    事實及理由
一、陳廷齊、張志鴻基於竊盜及毀損之犯意聯絡，共同意圖為自
    己不法之所有，於民國109年7月7日3時33分許，由陳廷齊駕
    駛友人之車牌號碼0000-00號自用小客車搭載張志鴻，前往
    臺南市○區○○街00號黃宗穎所經營之夾娃娃機店內，兩人分
    別以腳大力頂撞店內娃娃機台，使機台內商品掉至取物口之
    方式，共同竊取黃宗穎所有之館長牌乾麵1包、國農牛奶3罐
    、樂事洋芋片1盒及撲克牌1盒等物（價值共約新臺幣110元
    ）得手，且使店內編號4、14及16號機台控制箱、七彩搖桿
    、七彩取物鍵、液晶顯示器、投幣器及喇叭等物損壞無法使
    用。適黃宗穎觀看上開店內遠端監視器發現上情，即經由語
    音廣播請陳廷齊、張志鴻不要撞擊機台，陳廷齊、張志鴻因
    而逃離現場。黃宗穎報警處理後，經警調閱路口監視器，循
    線查獲上情。
二、前項犯罪事實，有下列證據足資證明：
  ㈠證人即告訴人黃宗穎於警詢及偵查中之證述。
　㈡上開店內監視器錄影畫面擷取畫面16張（警卷第19至33頁）
　　、車牌號碼0000-00號自用小客車影像之監視器錄影畫面擷
　　取畫面2張（警卷第35頁）、機台毀損照片2張（警卷第37頁
　　）、臺灣臺南地方檢察署勘驗筆錄2份暨其所附之上開店內
　　監視器錄影畫面擷取畫面（偵卷第33至53頁）、告訴人所提
　　出之估價單1紙（偵卷第57頁）可以佐證。
  ㈣被告陳廷齊、張志鴻於警詢、偵查中之供述；及於本院審理
    中之自白。
三、論罪科刑
  ㈠核被告2人所為，均係犯刑法第320條第1項之竊盜罪、刑法第
    354條之毀損罪。
　㈡被告2人有犯意聯絡行為分擔，均為共同正犯。被告2人以毀
    損上開機台之方式竊取上開物品，其毀損與竊盜行為部分重
    疊為一行為，所犯上開竊盜及毀損2罪名間有想像競合犯之
    裁判上一罪關係，應從一重之竊盜罪論處。
  ㈢被告張志鴻前因公共危險案件，經本院以106年度交簡字第4
　　103號判處有期徒刑4月確定，甫於106年12月29日易科罰金
    執行完畢，有卷附臺灣高等法院被告前案紀錄表可稽。該罪
    雖嗣於107年間與另案合併定其應執行刑為有期徒刑5月，惟
    並不影響其已執行完畢之事實。其於前案執行畢後5年內故
    意再犯本罪，為累犯。
　　    按司法院釋字第775號解釋，依解釋文及理由之意旨，
　　係指構成累犯者，不分情節，一律加重最低本刑，於不符合
　　刑法第59條所定要件之情形下，致生行為人所受之刑罰超過
　　其所應負擔罪責之個案，不符罪刑相當原則、比例原則。於
　　此範圍內，在修正前，為避免發生上述罪刑不相當之情形，
　　法院就該個案應裁量是否加重最低本刑；依此，該解釋係指
　　個案應量處最低法定刑、又無法適用刑法第59條在內減輕規
　　定之情形，法院應依此解釋意旨裁量不予加重最低本刑（最
　　高法院108年度台上字第338號刑事判決參照）。本件依被告
　　張志鴻累犯及犯罪情節，並無上開情事，自應依累犯規定加
　　重其最低本刑。
  ㈣爰審酌被告2人之品行；以損壞機台方式竊取他人之財物，
　　及被告所竊取物品之價值尚小、行竊損壞機台之程度等犯罪
　　所生之危害、犯罪後於本院審理時尚能坦承犯行，暨被告被
　　告陳廷齊於本院審理時所陳述其教育程度為大學畢業，現在
　　擔任司機，家庭生活狀況普通，有兩個小孩，一個念幼稚園
　　、一個念小學；被告張志鴻於本院審理時所陳述其教育程度
　　為大學畢業，現在從事服務業，家庭生活狀況普通，父親現
　　在64歲、母親60歲，都已經沒有在工作，他需要撫養父母親
　　等智識程度、家庭生活狀況等一切情狀，分別量處如主文所
    示之刑，並均諭知易科罰金之折算標準。
四、按犯罪所得，屬於犯罪行為人者，沒收之。於全部或一部不
　　能沒收或不宜執行沒收時，追徵其價額。刑法第38條之1第1
　　項前段，第3項亦分別定有明文。本件被告陳廷齊竊盜所得
　　為如附表編號1、2所示之物品；被告張志鴻竊盜所得為如附
　　表編號3、4所示之物品等情，業據被告陳廷齊、張志鴻供明
　　在卷，並有上開監視錄影照片可參。被告2人竊盜所得各應
　　依刑法第38條之1第1項前段、第3項規定分別宣告沒收，於
　　全部或一部不能沒收或不宜執行沒收時，追徵其價額。
五、據上論斷，應依刑事訴訟法第273條之1第1項、第299條第1
　　項前段、第310條之2、第454條，刑法第28條、第320條第1
　　項、第354條、第41條第1項前段、第47條第1項、第55條、
　　第38條之1第1項前段、第3項，刑法施行法第1條之1，判決
　　如主文。
本案經檢察官黃淑妤提起公訴；檢察官陳擁文到庭執行職務。
中　　華　　民　　國　　110 　年　　2 　　月　　26　　日
                    刑事第二庭法　官  鄭文祺
以上正本證明與原本無異。
如不服本判決應於收受本判決後20日內向本院提出上訴書狀，並
應敘述具體理由。其未敘述上訴理由者，應於上訴期間屆滿後20
日內向本院補提理由書狀（均須按他造當事人之人數附繕本）「
切勿逕送上級法院」。 
　　　　　　　　　　　　　　　書記官　吳昕韋　　　　　　
中　　華　　民　　國　　110 　年　　2 　　月　　26　　日
附錄本案論罪科刑法條全文：
中華民國刑法第320條
意圖為自己或第三人不法之所有，而竊取他人之動產者，為竊盜
罪，處5年以下有期徒刑、拘役或50萬元以下罰金。
意圖為自己或第三人不法之利益，而竊佔他人之不動產者，依前
項之規定處斷。
前二項之未遂犯罰之。
中華民國刑法第354條
毀棄、損壞前二條以外之他人之物或致令不堪用，足以生損害於
公眾或他人者，處2年以下有期徒刑、拘役或1萬5千元以下罰金
。
附表：
編號 竊    盜    所    得 數  量 備    註 1 國農牛奶 3罐  2 樂事洋芋片 1盒  3 館長牌乾麵 1包  4 撲克牌 1盒